pt-PT: Artigos de desporto > Atividades recreativas no exterior > Desportos náuticos e aquáticos > Desportos aquáticos de reboque > Esqui aquático > Hidrofólio em posição sentada: Mastros de foil; Ferragens e acessórios para hydrofoil; Kits de hydrofoil; Asas e estabilizadores para hydrofoil
bg-BG: Спортни стоки > Спортни занимания на открито > Плаване с лодка и водни спортове > Водни спортове с теглене > Каране на водни ски > Водни ски за сядане: Фойл мачти; Монтажни елементи и аксесоари за хидрофойл; Комплект за хидрофойл; Хидрофойл крила и стабилизатори
ru: Спортивные товары > Активный отдых на открытом воздухе > Гребля и водные виды спорта > Катание по воде за катером > Катание на водных лыжах > Гидрофойлы: Мачты для гидрофойлов; Крепеж и аксессуары для гидрофойлов; Наборы гидрофойлов; Крылья и стабилизаторы для гидрофойлов
zh-CN: 体育用品 > 户外休闲 > 划船/水上运动 > 滑水用品 > 滑水 > 坐式水翼船: 水翼桅杆; 水翼五金件与配件; 水翼套件; 水翼与稳定器
lt-LT: Sporto prekės > Poilsis lauke > Plaukiojimas valtimis ir vandens sportas > Velkamasis vandens sportas > Vandens slidžių sportas > Sėdimosios vandens slidės: Vandensparnių stiebai; Hidrofoilų tvirtinimo detalės ir priedai; Hidrofoilų rinkinys; Hidrofoilų sparnai ir stabilizatoriai
vi: Dụng cụ thể thao > Giải trí ngoài trời > Chèo thuyền và thể thao dưới nước > Lướt ván có thuyền kéo > Lướt ván nước > Lướt ván cánh ngầm: Trụ cánh ngầm; Trang thiết bị và phụ kiện cánh ngầm; Bộ cánh ngầm; Cánh và bộ thăng bằng cánh ngầm
th: อุปกรณ์กีฬา > สันทนาการกลางแจ้ง > กีฬาทางเรือและทางน้ำ > กีฬาทางน้ำแบบลาก > กีฬาสกีน้ำ > ไฮโดรฟอยล์แบบนั่ง: เสาฟอยล์; ฮาร์ดแวร์และอุปกรณ์เสริมไฮโดรฟอยล์; ชุดอุปกรณ์ไฮโดรฟอยล์; ปีกและสเตบิไลเซอร์ไฮโดรฟอยล์
nb: Sportsutstyr > Friluftsliv > Båt og vannsport > Trukket vannsport > Vannskisport > Hydrofoiler: Foilmaster; Deler og tilbehør til hydrofoil; Hydrofoilsett; Vinger og stabilisatorer til hydrofoil
zh-TW: 體育用品 > 室外休閒 > 水上運動 > 纜繩滑水 > 滑水 > 滑水椅: 水翼桅杆; 水翼硬體與配件; 水翼套組; 水翼機翼與穩定器
da: Sportsartikler > Friluftsliv > Sejling og vandsport > Vandsport, hvor man trækkes > Vandskiløb > Vandski med sæde: Foil-master; Hardware og tilbehør til hydrofoils; Hydrofoil-sæt; Vinger og stabilisatorer til hydrofoils
el: Αθλητικά είδη > Υπαίθριες δραστηριότητες αναψυχής > Ναυσιπλοΐα & θαλάσσια σπορ > Θαλάσσια σπορ με ρυμούλκηση > Σκι νερού > Υδροπτέρυγα καθίσματος: Ιστοί foil; Εξαρτήματα και αξεσουάρ hydrofoil; Κιτ hydrofoil; Φτερά και σταθεροποιητές hydrofoil
hr-HR: Sportska oprema > Rekreacija na otvorenom > Plovidba i vodeni sportovi > Vučni vodeni sportovi > Skijanje na vodi > Sjedeće hidrogliser daske: Jarboli za hidrokrila; Oprema i dodaci za hidrokrila; Kompleti za hidrokrila; Krila i stabilizatori za hidrokrila
es: Equipamiento deportivo > Actividades al aire libre > Deportes acuáticos y navegación deportiva > Deportes acuáticos remolcados > Esquí acuático > Air chair: Mástiles para foil; Herrajes y accesorios para hydrofoil; Kits de hydrofoil; Alas y estabilizadores para hydrofoil
sv: Sportartiklar > Utomhusaktiviteter > Båt- och vattensporter > Vattensporter med draglina > Vattenskidåkning > Sit-down hydrofoils: Foil-master; Utrustning och tillbehör för hydrofoil; Hydrofoil-kit; Vingar och stabilisatorer för hydrofoil
pl: Sprzęt sportowy > Rekreacja na świeżym powietrzu > Żegluga i sporty wodne > Sporty wodne holowane > Jazda na nartach wodnych > Deski do hydrofoilingu: Maszty do foila; Osprzęt i akcesoria do hydrofoili; Zestawy hydrofoil; Skrzydła i stabilizatory do hydrofoili
nl: Sportartikelen > Buitenrecreatie > Boten en watersport > Watersporten met motorische aandrijving > Waterskiën > Kleine draagvleugelboten: Foil-masten; Hydrofoil-bevestigingsmateriaal en -accessoires; Hydrofoil-kits; Hydrofoil-vleugels en -stabilisatoren
cs: Sportovní potřeby > Outdoorové aktivity > Lodě a vodní sporty > Vlečné vodní sporty > Vodní lyžování > Sedací vodní prkna: Stěžně pro foil; Hardware a příslušenství pro hydrofoily; Sady pro hydrofoily; Křídla a stabilizátory pro hydrofoily
en: Sporting Goods > Outdoor Recreation > Boating & Water Sports > Towed Water Sports > Water Skiing > Sit-Down Hydrofoils: Foil Masts; Hydrofoil Hardware & Accessories; Hydrofoil Kits; Hydrofoil Wings & Stabilizers
hu: Sportszerek > Szabadtéri kikapcsolódás > Csónakázás és vízi sportok > Vontatott vízi sportok > Vízisíelés > Ülő szárnyashajók: Foil árbocok; Hydrofoil szerelvények és kiegészítők; Hydrofoil készletek; Hydrofoil szárnyak és stabilizátorok
it: Articoli sportivi > Ricreazione outdoor > Sport acquatici > Sport nautici con traino > Sci nautico > Aliscafi a sedile: Piantoni per foil; Componenti e accessori per hydrofoil; Kit per hydrofoil; Ali e stabilizzatori per hydrofoil
fi: Urheilutarvikkeet > Ulkoharrasteet > Veneily ja vesiurheilu > Vesiurheilulajit veneen perässä > Vesihiihto > Hydrofoil-laudat istuimella: Foil-mastot; Kantosiipilaitteisto ja tarvikkeet; Kantosiipipakkaukset; Kantosiivet ja vakaimet
sl-SI: Športna oprema > Rekreacija na prostem > Plovba in vodni športi > Vlečni športi na vodi > Smučanje na vodi > Hidrokrilna plovila za sedenje: Jambori za krila; Montažni deli in dodatki za hidrokrilne deske; Kompleti za hidrokrilne deske; Krila in stabilizatorji za hidrokrilne deske
pt-BR: Artigos esportivos > Atividades ao ar livre > Canoagem e esportes aquáticos > Esportes aquáticos rebocados > Esqui aquático > Aerobarco: Mastros de foil; Equipamentos e acessórios para hydrofoil; Kits de hydrofoil; Asas e estabilizadores de hydrofoil
ro-RO: Articole sportive > Recreere în aer liber > Plimbări cu barca și sporturi nautice > Sporturi nautice cu remorcare > Schi nautic > Hidrofolii pentru poziția așezat: Catarge pentru folie; Componente și accesorii pentru hidrofoil; Kit de hidrofoil; Aripi și stabilizatoare pentru hidrofoil
ko: 스포츠용품 > 야외 레크레이션 > 보트 놀이/수상 스포츠 > 견인식 수상 스포츠 > 수상스키 > 싯다운 하이드로포일: 포일 마스트; 하이드로포일 하드웨어 및 액세서리; 하이드로포일 키트; 하이드로포일 윙 및 스태빌라이저
sk-SK: Športový tovar > Exteriérové rekreakčné športy > Člnkovanie a vodné športy > Vlečné vodné športy > Vodné lyžovanie > Sedacie hydrofoily: Fóliové stožiare; Kovania a príslušenstvo krídlových plavidiel; Súpravy krídlových plavidiel; Krídla a stabilizátory krídlových plavidiel
tr: Spor Malzemeleri > Açık Hava Etkinlikleri > Kayıkçılık ve Su Sporları > Çekmeli Su Sporları > Su Kayağı Sporu > Oturmalı Hidrofoiller: Foil direkleri; Hydrofoil donanım ve aksesuarları; Hydrofoil kitleri; Hydrofoil kanatları ve stabilizatörleri
ja: スポーツ用品 > 屋外レクリエーション > ウォータースポーツ・アクティビティ > トーイングアクティビティ > 水上スキー用品 > エアチェアー: フォイルマスト; ハイドロフォイル用ハードウェア・アクセサリー; ハイドロフォイルキット; ハイドロフォイルウィング・スタビライザー
de: Sportartikel > Outdoor-Aktivitäten > Boot- & Wassersport > Seilgebundene Wassersportarten > Wasserski > Hydrofoils: Foil-Masten; Hydrofoil-Hardware & -Zubehör; Hydrofoil-Sets; Hydrofoil-Flügel & -Stabilisatoren
fr: Équipements sportifs > Loisirs de plein air > Plaisance et sports nautiques > Sports nautiques tractés > Ski nautique > Hydrofoils assis: Mâts de foil; Visserie et accessoires d’hydrofoil; Kits d’hydrofoil; Ailes et stabilisateurs d’hydrofoil